【裁判字號】    89,易,2434
【裁判日期】    900309
【裁判案由】    業務侵占
【裁判全文】
臺灣高雄地方法院刑事判決                        八十九年度易字第二四三四號
    公訴人  台灣高雄地方法院檢察署檢察官
    被  告  乙○○
右列被告因業務侵占案件，經檢察官提起公訴（八十九年度偵續字第一三一號），本
院判決如左：
    主  文
乙○○連續意圖為自己不法所有，而侵占對於業務上所持有之物，處有期徒刑柒月，
緩刑貳年。
    事  實
一、乙○○自民國八十七年九月十四日起，受僱於甲○○在高雄縣鳳山市○○○路二
    號所經營之鐘錶行，負責將鐘錶攜至高雄縣、市境內不特定攤位販售，為從事業
    務之人。竟自八十八年一月間起至同年三月間止，基於意圖為自己不法所有之概
    括犯意，將出售鐘錶所得之價金扣除必要租金、管銷費用，及約定之三成利潤外
    ，剩餘應交付甲○○之價金部份留作己用，連續多次侵吞入己，共計新台幣（下
    同）八萬元，嗣經甲○○盤點清算後，始查知上情。
二、案經告訴人甲○○訴由台灣高雄地方法院檢察署檢察官偵查起訴。
    理  由
一、訊據被告乙○○對積欠貨款八萬元之事實固坦承不諱，惟辯稱：其非業務侵占，
    因其向告訴人拿鐘錶販售係自行負擔攤位租金及油資，且告訴人亦未為其辦理勞
    保或健保，故其告訴人間非僱傭關係，而係買賣關係云云。經查：
   （一）右揭事實，業據告訴人甲○○指訴綦詳，並有告訴人提呈經被告簽名之估
         價單十二紙在卷可稽。
   （二）被告於民國八十七年九月十四日應徵時，曾填寫履歷表，並與告訴人簽訂
         職務保證書，保證人為其母馬許來春、其妹丙○○，此經被告自承在卷，
         並有八十七年九月十四日之保證書影本一紙附卷可參，茍被告與告訴人間
         確屬買賣關係，何須於買賣契約訂定時，簽署該履歷表及職務保證書？是
         被告應屬受雇於告訴人無誤。
   （三）又據告訴人指稱：告訴人雖提供鐘錶物品供被告銷售，但鐘錶之所有權仍
         歸告訴人所有，賣不出去可以退還等語，被告對此亦不否認，且供承其係
         抽取鐘錶販售價格之三成作為報酬。查一般交易之買賣關係，於買受人買
         售物品後，買受人欲以如何之價格另行出賣，乃買受人之權利，豈有於買
         賣物品後，出賣人復約定買受人從轉賣價格抽取三成利潤之理？且被告可
         無條件將所取物品退還告訴人，顯見本案於被告向告訴人取貨時，鐘錶所
         有權仍歸屬告訴人所有，是告訴人與被告間並非買賣關係，應屬僱傭關係
         無訛。
   （四）至被告所稱告訴人未為其辦理勞保或健保，即其自行負擔攤位租金、油資
         等情，即縱屬實，然此並非僱傭關係之成立要件，亦不影響本件僱傭關係
         之成立。
   （五）綜上所述，被告所辯尚不足採，罪證明確，其業務侵占之犯行洵堪認定。
二、核被告乙○○所為，係犯刑法第三百三十六條第二項之業務侵占罪。其所犯數次
    犯行，係時間緊接而觸犯構成要件相同之罪，顯係基於概括犯意而為之，為連續
    犯，應以一罪論，並加重其刑。爰審酌被告犯罪之動機、目的、手段、犯罪後態
    度良好，已與被害人達成和解（有和解書在卷足憑）等一切情狀，量處如主文所
    示之刑。查被告前未曾受有期徒刑以上刑之宣告，有卷附台灣高雄地方法院檢察
    署刑案資料查註紀錄表可稽，其因一時失慮，致罹刑典，事後已與告訴人達成和
    解，深具悔意，經此刑之宣告後，應知警惕而無再犯之虞，本院因認暫不執行其
    刑為當，予以宣告緩刑二年，用啟自新。
據上論斷，應依刑事訴訟法第二百九十九條第一項前段、刑法第五十六條、第三百三
十六條第二項、第七十四條第一款，罰金罰款提高標準條例第一條前段，判決如主文
。
中      華      民      國      九十      年      三    月     九       日
                                      臺灣高雄地方法院刑事第二庭
                                          法  官  施  柏  宏
右正本證明與原本無異。
如不服本判決，應於判決送達後十日內，向本院提出上訴狀。
                                          書記官  邱  秋  珍
中      華      民      國      九十      年      三    月     九       日
附錄本判決論罪科刑之法條
刑法第三百三十六條第二項
對於業務上所持有之物，犯前條第一項之罪者，處六月以上五年以下有期徒刑，得併
科三千元以下罰金。


司法院資訊處製作；財團法人民間司法改革基金會備份。
